【裁判字號】    90,易,2659
【裁判日期】    901030
【裁判案由】    傷害
【裁判全文】
臺灣臺中地方法院刑事判決                          九十年度易字第二六五九號
    公  訴  人  臺灣臺中地方法院檢察署檢察官
    被      告  乙○○○
右列被告因傷害案件，經檢察官提起公訴（九十年度偵字第一一四五一號），本院判
決如左：
    主  文
乙○○○傷害人之身體，處拘役伍拾日，如易科罰金，以參佰元折算壹日。
    事  實
一、乙○○○因懷疑甲○○介入其家庭生活，而與甲○○生有嫌隙，於民國（下同）
    九十年二月八日發現其夫未上班，且甲○○未在家，乃於同日下午四時二十分許
    ，騎機車至臺中縣新社鄉○○路三十一巷四十一之一號「興安護理之家」停車場
    入口，等候甲○○，直至當日下午六時許，甲○○下班走路行經「興安護理之家
    」旁擬開車離開時，乙○○○出聲叫住甲○○，甲○○沒有聽見，詎乙○○○竟
    基於傷害之故意，持不詳之物毆擊甲○○之後枕部，致甲○○受有頭枕部挫傷併
表淺血腫之傷害，乙○○○旋即騎乘機車逃逸。
二、案經甲○○訴請臺中縣警察局東勢分局報請臺灣臺中地方法院檢察署檢察官偵查
    起訴。
    理  由
一、訊據被告乙○○○固坦承有於右揭時、地拉扯告訴人甲○○之頭髮之事實，惟矢
    口否認有傷害犯行，辯稱：伊當時在護理之家門口等告訴人，看到她時就叫她，
    她不理伊，伊追過去要用手拉她的右肩膀，結果拉到她頭髮，這時她大叫，但她
    沒有跌倒，伊也嚇了一跳，伊想說不適合再談了，才離開現場，伊當時只摸到她
    的頭髮，沒有拿任何東西打她的後腦部云云。經查：（一）右揭傷害事實業據告
    訴人甲○○於警訊、偵查及本院審理中指陳明確，復有東勢鎮農會附設農民醫院
    九十年二月八日診斷證明書一紙附卷可稽；（二）被告所具狀質疑告訴人所受之
    傷勢並非遭重物所毆擊，且其僅拉扯到告訴人頭髮云云，然查證人即事發當天診
    治告訴人傷勢之臺中縣東勢鎮農會附設農民醫院黃克孝醫師於九十年七月三十一
    日偵查中證稱：甲○○指述被人以重物毆擊後枕部，伊從理學診斷，發現後枕部
    有一小塊皮內血腫，伊有對她做頭部Ｘ光檢查，沒有骨折現象，通常如果以重物
    毆擊頭部，不一定會有骨折，除非力道很大，拉扯頭髮一般不會造成像本件告訴
    人的傷，甲○○的血腫部位，是在頭皮內層，在髮根之下，光是拉扯頭髮，不致
    於會如此等語，且觀諸卷附告訴人所提東勢鎮農會附設農民醫院出具之診斷證明
    書載明告訴人受有「頭枕部挫傷併表淺血腫，疑腦震盪」之傷害，足見告訴人之
    傷勢係遭他人以重物毆擊所致，而非單純拉扯頭髮即可造成，再參酌被告亦自承
    事發當時其與告訴人有近距離接觸，並有拉扯告訴人頭髮之行為，且當時僅有其
    與告訴人二人在場，別無他人在場，及告訴人於當日下午六時二十分許遭受傷害
    後，旋即於當日下午七時四十分就醫（此有東勢鎮農會附設農民醫院九十年七月
    十三日東農醫字第九００七０號函所附甲○○急診病歷及急診護理評估表在卷可
    憑）等情，應足認定告訴人所受之傷害為被告所致。綜上所述，被告前揭所辯，
    顯係犯後避重就輕之詞，不足採信，事證明確，被告犯行堪予認定。
二、核被告所為，係犯刑法第二百七十七條第一項之傷害罪。爰審酌被告犯罪之動機
    、目的、手段、所生之損害、被告犯後否認犯行之態度等一切情狀，量處如主文
    所示之刑，並諭知易科罰金折算標準，以示懲儆。
據上論斷，應依刑事訴訟法第二百九十九條第一項前段，刑法第二百七十七條第一項
、第四十一條第一項前段，罰金罰鍰提高標準條例第一條前段、第二條，判決如主文
。
中      華      民      國      九十      年      十    月    三十      日
                                          法  官  李  悌  愷
右正本證明與原本無異。
如不服本判決，應於送達後十日內向本院提出上訴狀（須附繕本），上訴於台灣高等
法院台中分院。
                                          書記官
中      華      民      國      九十      年      十    月    三十      日
附錄本案論罪科刑法條全文
刑法第二百七十七條第一項
傷害人之身體或健康者，處三年以下有期徒刑、拘役或一千元以下罰金。


司法院資訊處製作；財團法人民間司法改革基金會備份。
